臺灣新竹地方法院刑事判決
111年度訴字第593號
公  訴  人  臺灣新竹地方檢察署檢察官
被      告  李定國



            劉凱梅



            詹軒誠


            徐源勝


            吳林秀雲



            陳昱銘


            李美蕙



            黃裕程


                 
上列被告等因妨害風化案件，經檢察官提起公訴（110年度偵字
第5368號、第8454號、第15024號、111年度偵字第679號、第913
9號），被告於本院準備程序中，就被訴事實均為有罪之陳述，
經合議庭裁定由受命法官獨任行簡式程序審理，並判決如下：
    主  文
一、乙○○共同犯圖利媒介性交罪，處有期徒刑參月，如易科罰金
    ，以新臺幣壹仟元折算壹日。
　　未扣案之犯罪所得新臺幣參拾萬元沒收，於全部或一部不能
    沒收或不宜執行沒收時，追徵其價額；扣案如附件附表二編
    號1所示之手機二支均沒收。
二、辛○○共同犯圖利容留性交罪，累犯，處有期徒刑肆月，如易
    科罰金，以新臺幣壹仟元折算壹日。
　　未扣案之犯罪所得新臺幣拾伍萬元沒收，於全部或一部不能
    沒收或不宜執行沒收時，追徵其價額；扣案如附件附表二編
    號2所示之物均沒收。
三、庚○○共同犯圖利容留性交罪，處有期徒刑貳月，如易科罰金
    ，以新臺幣壹仟元折算壹日。緩刑貳年，緩刑期間付保護管
    束，並應於本判決確定日起壹年內，向檢察官指定之政府機
    關、政府機構、行政法人、社區或其他符合公益目的之機構
    或團體，提供40小時之義務勞務。
　　未扣案之犯罪所得新臺幣伍仟元沒收，於全部或一部不能沒
    收或不宜執行沒收時，追徵其價額。
四、丁○○共同犯圖利容留性交罪，累犯，處有期徒刑參月，如易
    科罰金，以新臺幣壹仟元折算壹日。
　　未扣案之犯罪所得新臺幣伍萬玖仟捌佰元沒收，於全部或一
    部不能沒收或不宜執行沒收時，追徵其價額；扣案如附件附
    表二編號4所示之手機一支沒收。
五、甲○○○共同犯圖利容留性交罪，累犯，處有期徒刑陸月，如
    易科罰金，以新臺幣壹仟元折算壹日。
　　未扣案之犯罪所得新臺幣參萬元沒收，於全部或一部不能沒
    收或不宜執行沒收時，追徵其價額；扣案如附件附表二編號
    5所示之手機二支均沒收。
六、戊○○犯圖利容留性交罪，處有期徒刑貳月，如易科罰金，以
    新臺幣壹仟元折算壹日。
　　未扣案之犯罪所得新臺幣柒萬捌仟元沒收，於全部或一部不
    能沒收或不宜執行沒收時，追徵其價額；扣案如附件附表二
    編號6所示手機一支沒收。
七、丙○○共同犯圖利容留性交罪，累犯，處有期徒刑伍月，如易
    科罰金，以新臺幣壹仟元折算壹日。
　　未扣案之犯罪所得新臺幣拾捌萬元沒收，於全部或一部不能
    沒收或不宜執行沒收時，追徵其價額。
八、己○○共同犯圖利容留性交罪，累犯，處有期徒刑參月，如易
    科罰金，以新臺幣壹仟元折算壹日。
　　未扣案之犯罪所得新臺幣參萬元沒收，於全部或一部不能沒
    收或不宜執行沒收時，追徵其價額。
　　犯罪事實及理由
一、本案犯罪事實及證據，除犯罪事實欄一、第8行應更正為「…
    於108年9月9日易科罰金執行完畢…」，乙○○及辛○○之犯罪所
    得應更正為「乙○○於犯罪事實二、三所示期間共獲利30萬元
    ；辛○○於犯罪事實三、四所示期間共獲利15萬元」；證據部
    分應補充「被告乙○○、辛○○、庚○○、丁○○、甲○○○、戊○○、
    丙○○及己○○於本院準備程序及簡式審判程序之自白」外，餘
    均引用附件之記載。
二、論罪科刑：
　㈠罪名：核被告乙○○所為，係犯刑法第231條第1項之意圖使女
    子與他人為性交而媒介以營利罪；被告辛○○、庚○○、丁○○、
    甲○○○、戊○○、丙○○及己○○所為，均係犯刑法第231條第1項
    之意圖使女子與他人為性交，而容留、媒介以營利罪。又被
    告辛○○、庚○○、丁○○、甲○○○、戊○○、丙○○及己○○等人意圖
    使女子與他人性交而媒介以營利之低度行為，應為容留性交
    行為以營利之高度行為所吸收，均不另論罪。
　㈡共同正犯：被告乙○○、辛○○、庚○○就犯罪事實三所示犯行；
    被告辛○○、庚○○就犯罪事實四所示犯行；被告丁○○、甲○○○
    就犯罪事實五所示犯行；被告丙○○、己○○就犯罪事實七所示
    犯行，有犯意聯絡及行為分擔，為共同正犯。　　　　
　㈢集合犯：被告乙○○、辛○○、庚○○、丁○○、甲○○○、戊○○、丙○○
    及己○○等人於起訴書附表一所示期間所為容留、媒介女子與
    不特定男客為性交行為以營利之行為，因其本質上係因職業
    性及營業性行為而具有反覆多次實施之性質，且係在密切接
    近之一定時間及空間內反覆從事性質類似之犯行，在行為概
    念上，縱有多次媒介、容留以營利之舉措，依上開說明，均
    應論以集合犯之包括上一罪。
　㈣刑之加重、減輕
　　⒈累犯加重：被告辛○○、丁○○、甲○○○、丙○○及己○○有犯罪事實欄一所載之前科，此有其等臺灣高等法院被
      告前案紀錄表各1份在卷為憑，上開被告5人受有期徒刑完
      畢後，5年以內故意再犯本件有期徒刑以上之罪，均為累
      犯，參以司法院大法官釋字第775號解釋意旨，審酌其等
      所犯本案之罪，與上開執行完畢之前案間，罪質均相同，
      顯見其等刑罰反應力薄弱，難收矯治之效，仍有應予處罰
      之惡性，是均依刑法第47條第1項之規定加重其刑。至被
      告戊○○前因違反公司法案件經法院判刑確定，並於109年6
      月22日易科罰金執行完畢出監等情，於本案也構成累犯，
      惟被告戊○○構成累犯之前案與本案罪質有異，難認有刑罰
      反應力薄弱之情，如因此加重最低本刑恐致行為人所受的
      刑罰超過其所應負擔罪責的情形，故不依刑法第47條第1
      項加重其刑，附此敘明。
    ⒉自首減輕：按對於未發覺之罪自首而受裁判者，得減輕其
      刑，刑法第62條前段定有明文。所謂未發覺之罪，係以凡
      不知犯罪之事實或雖知有犯罪事實而不知犯罪之人為何人
      皆屬之（最高法院80年度台上字第4945號判決意旨參照）
      。經查，警員執行本案搜索時有向在場之人詢問新竹縣○○
      鄉○○路00號負責人是何人，此有本院公務電話紀錄表在卷
      可參(本院卷第277頁)，而被告戊○○當時並未在場，嗣經
      其他店家告知，遂主動至現場坦承伊為上址私娼寮之負責
      人，是從上述搜索過程中可知警員雖查得新竹縣○○鄉○○路
      00號為容留、媒介外籍女子與他人性交易之私娼寮，但確
      實不知該址為何人所經營，從而被告戊○○係在有偵查犯罪
      職權之機關尚未發覺其為本案犯行前，即主動向警員陳明
      並坦認犯行，自首而接受裁判，爰依首開規定減輕其刑。
　㈤量刑：爰各以行為人之責任為基礎，審酌被告乙○○、辛○○、
    庚○○、丁○○、甲○○○、戊○○、丙○○及己○○
　　等人不思以正途營利謀生，圖一己之私利，漠視法令禁制，
    媒介、容留成年女子與他人從事性交易以營利，且被告辛○○
    、丁○○、甲○○○、丙○○及己○○前均有妨害風化之前科，益徵
    其等法治觀念淡薄，所為均應予非難；惟念被告8人犯後終
    能於本院審理時坦承犯行，態度尚可，且亦無證據足認有以
    惡劣手段對待所媒介、容留從事性交易之成年女子，並考量
    被告8人所從事犯行內容、期間、本案所涉媒介、容留性交
    易人數、規模、獲利、參與程度等犯罪情節，兼衡被告乙○○
    自述高職畢業，家裡有姑姑，未婚無子女，目前開白牌計程
    車，月收入約新臺幣(下同)3至4萬元；被告
　　辛○○自述國中畢業，獨自扶養1名未成年子女，工作不穩定
    ，目前為臨時工，月收入約3至4萬元；被告庚○○自述國中畢
    業，家裡有父母、太太，並育有1子，從事冷氣工作，月收
    入約2至3萬元，需負擔家裡開銷；被告丁○○自述高中畢業，
    家裡有母親、太太及2名成年子女，目前從事水電臨時工，
    月收入約3萬元，需扶養母親；被告甲○○○自述未曾受教育，
    家裡有媳婦及3個孫子，目前做清潔工作，月收入不穩定，
    需幫忙扶養孫子；被告丙○○自述高職肄業，家裡有母親及2
    名成年子女，已離婚，目前在檳榔攤工作，月收入約2萬8千
    元，需扶養母親及女兒；被告己○○自述高中畢業，家裡有父
    母及3個哥哥，未婚無子女，目前做粗工，月收入約2萬5千
    元至3萬元，需補貼父母之智識程度及家庭經濟狀況，暨其
    等之素行、犯罪之動機、目的及所造成之社會危害等一切情
    狀，分別量處如主文所示之刑，並均諭知易科罰金之折算標
    準。
　㈥被告庚○○前未曾因故意犯罪受有期徒刑以上刑之宣告，有臺
    灣高等法院被告前案紀錄表1紙在卷可參，素行尚好，其因
    一時失慮，偶罹刑典，固非可取，本應接受刑事制裁及教化
    ，然被告庚○○已坦認犯罪，參與本案時間短暫，現在亦有穩
    定正當工作扶養家庭，堪信被告庚○○經此偵審程序及科刑宣
    告之教訓，當已知所警惕，信無再犯之虞，本院認其所受宣
    告之刑以暫不執行為適當，爰依刑法第74條第1項第1款規定
    ，諭知緩刑2年，以勵自新。又為深植被告庚○○守法觀念，
    記取教訓，促使其日後更加重視法規範秩序，導正偏差行為
    ，認應課予一定條件之緩刑負擔，令其能從中深切記取教訓
    ，並督促時時警惕，避免再度犯罪，爰依刑法第74條第2項
    第5款規定，諭知被告應於本判決確定日起1年內向檢察官指
    定之政府機關、政府機構、行政法人、社區或其他符合公益
    目的之機構或團體，提供40小時之義務勞務，並依刑法第93
    條第1項第2款規定，宣告緩刑期間付保護管束，以促其於緩
    刑期間徹底悔過。倘被告違反上開規定應行之負擔情節重大
    者，依刑法第75條之1第1項第4款規定，仍得由檢察官向本
    院聲請撤銷緩刑之宣告，併此敘明。
三、沒收：　　
　㈠被告乙○○就犯罪事實二、三所示犯行共獲利30萬元；被告辛○○、庚○○就犯罪事實三、四所示犯行，分別獲利15萬元、5,0
    00元；被告丁○○、甲○○○就犯罪事實五所示犯行，分別獲利5
    萬9,800元、3萬元；被告戊○○就犯罪事實六所示犯行獲利7
    萬8,000元；被告丙○○、己○○就犯罪事實七，分別獲利18萬
    元、3萬元，業據被告8人於本院審理時供述明確，上開犯罪
    所得均未扣案，應依刑法第38條之1第1 項前段規定宣告沒
    收之，並於全部或一部不能沒收或不宜執行沒收時，依同條
    第3項規定，追徵其價額。
　㈡扣案如附表二編號1所示之手機2支、編號2所示之手機1支、
    帳冊1本、編號4所示之手機1支、編號5所示之手機2支、編
    號6所示之手機1支各為附表所示被告因從事本案犯行所有、
    且供性交易、聯繫、紀錄而犯本案之罪所用等情，據上開被
    告供認在卷，爰均依刑法第38條第2項前段規定，宣告沒收
    。至其餘扣案如附表二編號1、3、4、7、8所示之包包(含內
    容物)、保險套、潤滑劑、鑰匙及手機11支，均非屬本案被
    告所有，亦非違禁物；附表二編號4所示之現金及美金固為
    被告丁○○所有，惟並無證據證明與本案有關，均無從於本案
    中宣告沒收，附此敘明。
據上論斷，應依刑事訴訟法第273條之1第1項、第299條第1項前
段、第310條之2、第454條第2項，判決如主文。
本案經檢察官葉子誠提起公訴，檢察官劉晏如到庭執行職務。
中　　華　　民　　國　　111 　年　　12　　月　　15　　日
                  刑事第五庭    法　官　楊麗文
以上正本證明與原本無異。
如不服本判決應於收受本判決後20日內向本院提出上訴書狀，上
訴書狀應敘述具體理由。上訴書狀未敘述上訴理由者，應於上訴
期間屆滿後20日內補提理由書狀於本院(均須按他造當事人之人
數附繕本 )「切勿逕送上級法院」。　　　　　　　　　
中　　華　　民　　國　　111 　年　　12　　月　　15　　日
                                書記官  賴瑩芳
附錄本案論罪科刑法條：
刑法第231條第1項
意圖使男女與他人為性交或猥褻之行為，而引誘、容留或媒介以
營利者，處5年以下有期徒刑，得併科10萬元以下罰金。以詐術
犯之者，亦同。
附件：
臺灣新竹地方檢察署檢察官起訴書
                                     110年度偵字第5368號
                                     110年度偵字第8454號
                                    110年度偵字第15024號
                                      111年度偵字第679號
 111年度偵字第9139號
　　被　　　告　乙○○　男　44歲（民國00年00月00日生）
　　　　　　　　　　　　住屏東縣○○市○○街00號
                        居新竹縣○○鄉○○路0 巷00號3 樓
                          之1
　　　　　　　　　　　　國民身分證統一編號：Z000000000號
　　　　　　　　辛○○　女　44歲（民國00年0月00日生）
　　　　　　　　　　　　住新竹縣○○市○○路000號
　　　　　　　　　　　　居新竹縣○○鄉○○街00號
　　　　　　　　　　　　國民身分證統一編號：Z000000000號
　　          　庚○○　男　26歲（民國00年00月00日生）
　　　　　　　　　　　　住新竹縣○○鄉○○路○○○巷0號
　　　　　　　　　　　　國民身分證統一編號：Z000000000號
　　　　　　　　丁○○　男　52歲（民國00年0月0日生）
　　　　　　　　　　　　住新竹縣○○鄉○○路○段00巷00號
　　　　　　　　　　　　國民身分證統一編號：Z000000000號
　　          　甲○○○
　　　　　　　　　　　　女　70歲（民國00年00月0日生）
　　　　　　　　　　　　住○○市○○區○○街000巷0弄00號
　　　　　　　　　　　　國民身分證統一編號：Z000000000號
                戊○○  男　34歲（民國00年00月0日生）
　　　　　　　　　　　　住○○市○鎮區○○路000巷00號
                        居新竹縣○○鄉○○路0巷00號之1
　　　　　　　　　　　　國民身分證統一編號：Z000000000號
　　　　　　　　丙○○　女　46歲（民國00年0月0日生）
　　　　　　　　　　　　住○○市○○區○○路000巷00弄0號
                          2樓
　　　　　　　　　　　　居新竹縣○○市○○○路00號3樓
　　　　　　　　　　　　國民身分證統一編號：Z000000000號
　　　　　　　　己○○　男　39歲（民國00年0月0日生）
　　　　　　　　　　　　住○○市○○區○○路○段000號
　　　　　　　　　　　　居新竹縣○○鄉○○路00號4樓
　　　　　　　　　　　　國民身分證統一編號：Z000000000號
上列被告因妨害風化案件，業經偵查終結，認應提起公訴，茲將
犯罪事實及證據並所犯法條分敘如下：
　　　　犯罪事實
一、辛○○前於民國108 年間因妨害風化案件，經臺灣新竹地方
    法院以108年度竹北簡字第329號判處有期徒刑2月，並於108
    年11月20日易科罰金執行完畢；丁○○曾於105 年間因妨害
    風化案件，經臺灣新竹地方法院以105年度訴字第355號刑事
    判決判處有期徒刑2月，並於106年5月16日易科罰金執行完
    畢；甲○○○於107年間因妨害風化案件，經臺灣新竹地方法院
    以107年度竹北簡字第315號刑事判決判處有期徒刑6月，並
    於108年3月5日易科罰金執行完畢；丙○○於108年間因妨害風
    化案件，經臺灣新竹地方法院以108年度竹北簡字第270號刑
    事判決判處有期徒刑4月，並於108年11月18日易科罰金執行
    完畢；己○○於108年間因妨害風化案件，經臺灣新竹地方法
    院以108年度竹北簡字第270號刑事判決判處有期徒刑2月，
    並於108年11月19日易科罰金執行完畢。
二、乙○○基於意圖使女子與他人為性交之行為而媒介以營利之犯
    意聯絡，先由乙○○透過其姓名年籍均不詳綽號「AICHO」之
    成年印尼籍女子招攬如附表一編號1所示女子、透過「小風
    」、「菲菲」之成年人招攬如附表一編號5所示女子，再於
    如附表一編號1、5所示時間，媒介如附表一編號1、5所示女
    子與不特定男客為性交行為，並以如附表一編號1、5所示方
    式分配收益，以此方式媒介女子與他人為性交之行為以營利
    。（乙○○自承媒介每月獲利約新臺幣【下同】6萬元，媒介
    女子與他人為性交期間約7個月，期間共獲利42萬元）。
三、乙○○與辛○○、庚○○共同基於意圖使女子與他人為性交之行為
    而容留、媒介以營利之犯意聯絡，先由乙○○招攬如附表一編
    號2、3、4、6所示女子，再於如附表一編號2、3、4、6所示
    時間，媒介如附表一編號2、3、4、6所示女子至新竹縣○○鄉
    ○○路00號由辛○○、庚○○所經營私娼寮內與不特定男客為性交
    行為，並以如附表一編號2、3、4、6所示方式分配收益，以
    此方式媒介、容留女子與他人為性交之行為以營利。（乙○○
    自承媒介每月獲利約6萬元，媒介女子與他人為性交期間約5
    個月，期間共獲利30萬元；辛○○抽成成數較乙○○為多，期間
    亦至少共獲利30萬元，庚○○領取每日薪資1,000元，期間5日
    ，共獲利5,000元）。
四、辛○○為位在新竹縣○○鄉○○路00號私娼寮之現場負責人，負責
    媒介、容留女子至該處從事性交行為，庚○○則在該私娼寮負
    責圍事、把風及帶客等事務，辛○○、庚○○共同基於容留、媒
    介女子與他人性交易以營利之意圖，於如附表編號5、7所示
    時間，媒介、容留如附表一編號5、7所示女子與不特定男客
    為性交行為，並以如附表一編號5、7所示方式分配收益，以
    此方式媒介、容留女子與他人為性交之行為以營利。（辛○○
    、庚○○之犯罪所得同前所述）。
五、丁○○為位在新竹縣○○鄉○○路○段000號私娼寮之現場負責人，
    負責媒介、容留女子至該處從事性交行為，甲○○○則在該私
    娼寮負責帶客、打掃等事務，丁○○、甲○○○共同基於容留、
    媒介女子與他人性交易以營利之意圖，於如附表一編號8至1
    1所示時間，媒介、容留如附表一編號8至11所示小姐與不特
    定男客為性交行為，並以如附表一編號8至11所示方式分配
    收益，以此方式媒介、容留女子與他人為性交之行為以營利
    。（丁○○自承媒介、容留女子與他人為性交期間共獲利5萬9
    ,800元，甲○○○領取每日薪資500元，媒介、容留女子與他人
    為性交約2個月，共獲利3萬元）。
六、戊○○為位在新竹縣○○鄉○○路00號私娼寮之現場負責人，竟基
    於容留、媒介女子與他人性交易以營利之意圖，於110年3月
    10日至110年4月26日期間，媒介、容留姓名年籍均不詳綽號
    「雅雅」「寶寶」等印尼籍女子與不特定男客為性交行為，
    每次性交易價格1,200元至1,300元不等，小姐每次僅可分得
    900元，其餘300元由戊○○分得，以此方式媒介、容留女子與
    他人為性交之行為以營利（戊○○自承媒介、容留女子與他人
    為性交期間共獲利7萬8,000元）。
七、丙○○為位在新竹縣○○鄉○○路00號私娼寮之現場負責人，負責
    媒介、容留女子至該處從事性交行為，己○○則在該私娼寮負
    責圍事、把風及帶客等事務，丙○○、己○○共同基於容留、媒
    介女子與他人性交易以營利之意圖，於如附表編號12至16所
    示時間，媒介、容留如附表一編號12至16所示女子與不特定
    男客為性交行為，並以如附表一編號12至16所示方式分配收
    益，以此方式媒介、容留女子與他人為性交之行為以營利。
    （丙○○自承每月獲利約6萬元，媒介、容留女子與他人為性
    交期間約3個月，期間共獲利18萬元；己○○領取每日薪資1,0
    00元，期間約1個月，共獲利3萬元）。
八、嗣於110年4月26日經本署檢察官指揮新竹市警察局第一分局
    、法務部調查局台中市調查處及內政部移民署中區事務大隊
    新竹市專勤隊對相關處所實施搜索；於110年12月14日經本
    署檢察官指揮新竹市警察局第一分局及內政部移民署中區事
    務大隊新竹市專勤隊對相關處所實施搜索，先後於下列如附
    表二所示時間、地點拘提或查獲乙○○等人，並扣得如附表二
    所示物品。
九、案經本署檢察官指揮新竹市警察局第一分局、法務部調查局
    台中市調查處及內政部移民署中區事務大隊新竹市專勤隊報
    告偵辦。
　　　　證據並所犯法條
一、證據清單及待證事實：
編號 證    據     名     稱 待    證    事    實 1 被告乙○○於警詢及偵查中之自白及以證人身分具結之證述。 一、坦承全部犯罪事實。 二、證明附表一編號1至6所示女子確實由其媒介在上址私娼寮內從事性交易之事實。 三、證明被告辛○○、丁○○等人分別為上址私娼寮之實際經營者之事實。 2 被告辛○○於警詢及偵查中之供述。 坦承有於上址私娼寮內顧場、打掃及招呼、接待、聯繫客人從事性交易之事實。 3 被告庚○○於警詢之供述及偵查中之自白。 坦承全部犯罪事實。 4 被告丁○○於警詢及偵查中之自白。 一、坦承全部犯罪事實。 二、證明如附表一編號8至11等女子在其所經營之私娼寮內從事性交易之事實。 5 被告甲○○○於警詢及偵查中之供述。 坦承曾經營上址私娼寮，現由被告丁○○負責經營，其負責打掃並領取每日薪資500元之事實。 6 被告戊○○於警詢及偵查中之自白。 一、坦承全部犯罪事實。 二、證明被告辛○○、庚○○均在新竹縣○○鄉○○路00號私娼寮內媒介男客從事性交易之事實。 7 被告丙○○於警詢及偵查中之自白。 坦承全部犯罪事實。 8 被告己○○於警詢及偵查中之自白。 坦承全部犯罪事實。 9 證人109-A1於警詢及偵查中之證述。 證明如附表編號1所示之犯罪事實。 10 證人110-A1於警詢及偵查中之證述。 證明如附表編號2所示之犯罪事實。 11 證人110-A2於警詢及偵查中之證述。 證明如附表編號3所示之犯罪事實。 12 證人110-A3於警詢及偵查中之證述。 證明如附表編號4所示之犯罪事實。 13 證人110-A4於警詢及偵查中之證述。 證明如附表編號5所示之犯罪事實。 14 證人110-A5於警詢及偵查中之證述。 證明如附表編號6所示之犯罪事實。 15 證人TRIYA SAFITRI於警詢及偵查中之證述。 證明如附表編號7所示之犯罪事實。 16 證人TRAN THI ANH於警詢及偵查中之證述。 證明如附表編號8所示之犯罪事實。 17 證人DAO THI CHUYEN於警詢及偵查中之證述。 證明如附表編號9所示之犯罪事實。 18 證人BOONRUNGSRI WANIDA於警詢及偵查中之證述。 證明如附表編號10所示之犯罪事實。 19 證人阮氏金海於警詢及偵查中之證述。 一、證明其有於上揭時、地在新竹縣○○鄉○○路○段000號私娼寮內從事性交易，且遭查獲之事實。 二、證明其在上址私娼寮內代號為「小不點」之事實。 20 證人11012-A1於警詢及偵查中之證述。 證明如附表編號12所示之犯罪事實。 21 證人SUCI FITRIA於警詢中之證述。 證明如附表編號13所示之犯罪事實。 22 證人NOVRIYANI BT SUPRIYADI於警詢中之證述。 證明如附表編號14所示之犯罪事實。 23 證人TRAN THI NHUNG於警詢中之證述。 證明如附表編號15所示之犯罪事實。 24 證人LISNAWATI於警詢中之證述。 證明如附表編號16所示之犯罪事實。 25 證人羅泰霖於警詢中之證述。 證明有於110年12月14日當日在新竹縣○○鄉○○路00號私娼寮內，經被告丙○○媒介與11012-A1女子從事性交易之事實。 26 被告丁○○所扣得手機LINE對話紀錄截圖照片9張。 證明被告丁○○以手機記載媒介如附表一編號8至11等女子從事性交易之日期、次數及獲利分配之事實。 27 被告辛○○所扣得手機LINE對話紀錄截圖照片12張及帳冊影本1張、新竹縣○○鄉○○路00號私娼寮內平面圖1張。 一、證明被告辛○○私訊招攬男客前來私娼寮及聯繫小姐上班及營業事宜之事實。 二、證明被告辛○○以帳冊記載媒介女子從事性交易之日期、次數之事實。 三、證明被告辛○○所經營前址私娼寮內房間及擺設情形之事實。 28 新竹市警察局第一分局109年10月22日偵查報告1紙、內政部移民署中區事務大隊新竹市專勤隊109年10月14日蒐證照片25張、109年10月21日蒐證照片16張及109-A1所繪製私娼寮平面圖6張。 法務部調查局臺中市調查處110年2月25日中維字第11060515840號含及所附行動蒐證作業報告表及蒐證照片1份、110年2月1日行動蒐證作業報告表及蒐證照片1份、110年3月4日行動蒐證作業報告表及蒐證照片1份。 證明被告乙○○媒介109-A1女子從事性交易私娼寮處所位置、內部房間及擺設之事實。 29 臺灣新竹地方法院110年度聲搜字第181號搜索票。 法務部調查局臺中市調查處搜索筆錄、扣押物品目錄表各1份。 內政部移民署中區事務大隊新竹市專勤隊搜索扣押筆錄、扣押物品目錄表各2份。 新竹市警察局第一分局搜索、扣押筆錄、扣押物品目錄表2份。 本署扣押物品清單14份。 證明本案110年4月26日搜索經過及查扣物品之事實。 30 臺灣新竹地方法院110年度聲搜字第508號搜索票。 內政部移民署中區事務大隊新竹市專勤隊搜索扣押筆錄、扣押物品目錄表各2份。 現場搜索照片2張。 本署扣押物品清單1份。 證明本案110年12月14日搜索經過及查扣物品之事實。 
二、核被告乙○○所為，均係犯刑法第231條第1項意圖使女子與他
    人為性交行為而媒介以營利罪嫌；被告辛○○、庚○○、丁○○、
    甲○○○、戊○○、丙○○、己○○等人所為，均係犯刑法第231條第
    1項意圖使女子與他人為性交行為而容留以營利罪嫌，其等
    媒介低度行為，為容留之高度行為所吸收，不另論罪。本件
    被告8人多次意圖營利，容留、媒介女子與他人從事性交易
    ，係在密集期間內以相同之方式持續進行，未曾間斷，即具
    有反覆、延續實行之特徵，從而在行為概念上，仍應評價認
    係包括一罪之集合犯，請論以集合犯。又被告等人前揭犯罪
    所得，請依法宣告沒收，如不能沒收，請依法追徵其價額。
    被告等人所有手機、帳冊，均為被告所有而供其犯罪所用之
    物，請依刑法第38條第1項第2 款規定，宣告沒收。
三、報告意旨認被告乙○○利用證人109-A1、110-A1、110-A2、11
    0-A3、110-A4、110-A5等人；被告丙○○、己○○利用證人1101
    2-A1非法居留而難以求助之處境，共同以恐嚇、監控、債務
    約束等違反上開女子意願之方式，強迫渠等從事性交易，而
    另涉犯人口販運防制法第31條第1項意圖營利，利用他人難
    以求助之處境，使人從事性交易罪嫌（其中丙○○、己○○部分
    ，新竹市警察局第一分局移送書之所犯法條誤載為人口販運
    防制法第32條）、刑法第231條之1意圖營利強制使人為性交
    、猥褻罪嫌等節。然按人口販運防制法所稱利用他人不能、
    不知或難以求助之處境，指人口販運加害人利用被害人非法
    入境、非法居留、身處異鄉、語言不通，或其他相當情形之
    弱勢處境（人口販運防制法施行細則第6 條規定參照）。是
    除被害人在客觀上必須有弱勢處境之外，其弱勢處境亦必與
    其非法入境、非法居留、身處異鄉、語言不通，或其他相當
    情形有所關聯性，亦即二者具有因果關係，而加害人明知猶
    利用此種被害人之弱勢處境，即以此種心理強制手段，迫使
    違反意願從事性交易，始克當之。經查，前揭證人於偵查中
    均自承：在私娼寮從事性交易均係自願所為，並未有遭脅迫
    、欺騙或債務約束的情形，且均可拒絕接客等語，被告乙○○
    、丙○○、己○○等人均並未有迫使違反意願從事性交易之情事
    ，而上開證人自合法雇主處逃逸至本案查獲時止已歷經相當
    期間，顯見其等對於國內生活環境並非完全陌生，且證人等
    亦均擁有自行申辦之行動電話門號，無人限制使用行動電話
    對外通聯，且亦可自由出入租屋處，甚或可搬至他處居住，
    行動自由並未受到限制，自難認上開女子有陷於不知、不能
    或難以求助之處境，可見其等未選擇離去或對外求助，應均
    係經考量後自願停留在上址從事性交易以賺取金錢，尚非因
    遭強迫或違背意願而有難以求助之脆弱處境。而相關證人雖
    稱遭被告等人以報警檢舉為逃逸外勞、外出恐為警拘捕等事
    由相脅乙節，縱然屬實，然其等既均處於未受限制、可隨時
    逕自離去之狀態，即尚難認被告等有何以此手段使渠等從事
    性交易之因果關係可言。故被告2人所為自與人口販運防制
    法第31條第1項、刑法第231條之1之構成要件有間。然此部
    分如成立犯罪，與前揭起訴部分為同一事實，爰不另為不起
    訴處分，附此敘明。
四、依刑事訴訟法第251條第1項提起公訴。
　　此　致
臺灣新竹地方法院
中　　華　　民　　國　 111　　年　　7 　　月　　8 　　日
                          檢　察　官  葉  子  誠
本件正本證明與原本無異　　　　　　　　　　　　　　　　
中　　華　　民　　國　 111　　年　　7　　月　　14   　日
                          書  記  官  林  筠　
附表一：
編號 行為人 媒介女子 （國籍、花名） 行為人媒介其從事性交易之時間 媒介其從事性交易之場所 性交易所得之分配及收益 1 乙○○  109-A1(印尼籍，以下均依人口販運防制法第21條第1項之規定應予保密，真實姓名年籍均詳卷) （LALA） 109年3月5日至109年10月2日109-A1遭查獲日止 新竹縣○○鄉○○路00號 新竹縣○○鄉○○路00號 新竹縣○○鄉○○路00號 新竹縣○○鄉○○路○段000號 每次性交易價格1,300元至1,500元不等，小姐每次僅可分得500元至600元，乙○○每次可分得200元，其餘款項由各私娼寮負責人朋分。 2 乙○○ 辛○○ 庚○○  110-A1(印尼籍) （阿妮） 110年1月1日起至110年4月26日遭查獲日止 新竹縣○○鄉○○路00號  每次性交易價格1,600元至1,500元不等，小姐每次僅可分得600元至700元，乙○○每次可分得200元，其餘款項由辛○○分得，庚○○則領取每日薪資1,000元。 3 乙○○ 辛○○ 庚○○ 110-A2(印尼籍) （LULU、露露） 110年4月中旬某日起至110年4月26日遭查獲日止 新竹縣○○鄉○○路00號  每次性交易價格1,600 元至1,700元不等，小姐每次僅可分得600元，乙○○每次可分得200元，其餘款項由辛○○分得，庚○○則領取每日薪資1,000元。 4 乙○○ 辛○○ 庚○○ 110-A3(印尼籍) （夢夢、蕾娜） 110年1月間某日起至110年4月26日遭查獲日止 新竹縣○○鄉○○路00號  每次性交易價格1,500 元，小姐每次僅可分得600元至700 元，乙○○每次可分得200元，其餘款項由辛○○分得，庚○○則領取每日薪資1,000元。 5 乙○○ 辛○○ 庚○○ 110-A4(印尼籍) （APPLE） 109年9月中旬至9月底某日 新竹縣○○鄉○○路00號（乙○○部分） 每次性交易價格1,500 元，時間為一節30分鐘，乙○○每次可分得200元，其餘由私娼寮負責人分得。    109年10月間某日起至110年4月26日遭查獲日止 新竹縣○○鄉○○路00號（辛○○、庚○○部分） 每次性交易價格1,500 元，小姐每次僅可分得600 元至800元，其餘款項由辛○○分得，庚○○則領取每日薪資1,000元。 6 乙○○ 辛○○ 庚○○ 110-A5(印尼籍) （貝貝、珮珮，乙○○之女友） 110年1月間某日起至110年4月26日遭查獲日止 新竹縣○○鄉○○路00號 每次性交易價格1,500 元，小姐每次僅可分得800 元，乙○○每次可分得200元，其餘款項由辛○○分得，庚○○則領取每日薪資1,000元。 7 辛○○ 庚○○ TRIYA SAFITRI （印尼籍） （蒂雅、鳳梨） 110年4月16日至110年4月24日止 新竹縣○○鄉○○路00號 每次性交易價格1,600 元，小姐每次僅可分得700 元，其餘款項由辛○○分得，庚○○則領取每日薪資1,000元。 8 丁○○ 甲○○○  TRAN THI ANH （越南籍） （綽號小紅，中文名：陳氏英） 110年4月19日起至110年4月26日遭查獲日止 新竹縣○○鄉○○路○段000號  每次性交易價格1,300 元，小姐每次僅可分得900元，其餘款項由丁○○分得，甲○○○則領取每日薪資500元。 9 丁○○ 甲○○○  DAO THI CHUYEN （越南籍） (綽號小妹，中文名：陶氏傳，另涉犯違反入出國及移民法第74條未經許可入國罪嫌，業經法院判決有期徒刑2月確定，並驅逐出國) 110年2月間某日起至110年4月26日遭查獲日止 新竹縣○○鄉○○路○段000號  每次性交易價格1,300 元，小姐每次僅可分得900元，其餘款項由丁○○分得，甲○○○則領取每日薪資500元。 10 丁○○ 甲○○○ BOONRUNGSRI WANIDA（泰國籍） (綽號小娜，中文名：陳安娜) 110年4月26日 新竹縣○○鄉○○路○段000號  每次性交易價格1,300 元，小姐每次僅可分得900元，其餘款項由丁○○分得，甲○○○則領取每日薪資500元。 11 丁○○ 甲○○○ 阮氏金海（越南籍） (綽號小不點) 110年4月19日起至110年4月26日遭查獲日止 新竹縣○○鄉○○路○段000號 每次性交易價格1,300 元，小姐每次僅可分得900元，其餘款項由丁○○分得，甲○○○則領取每日薪資500元。 12 丙○○ 己○○ 11012-A1（印尼籍） (綽號小恩) 110年9月中旬起至110年12月14日遭查獲日止 新竹縣○○鄉○○路00號 每次性交易價格1,300 元，小姐每次僅可分得600元，其餘款項由丙○○分得，己○○則領取每日薪資1,000元。 13 丙○○ 己○○ SUCI FITRIA（印尼籍） （巧克力） 110年12月14日 新竹縣○○鄉○○路00號 每次性交易價格1,300 元，小姐每次僅可分得700元，其餘款項由丙○○分得，己○○則領取每日薪資1,000元。 14 丙○○ 己○○ NOVRIYANI BT SUPRIYADI（印尼籍） （妹妹） 110年12月14日 新竹縣○○鄉○○路00號 每次性交易價格1,300 元，小姐每次僅可分得650元，其餘款項由丙○○分得，己○○則領取每日薪資1,000元。 15 丙○○ 己○○ TRAN THI NHUNG（印尼籍） （小蘭） 110年11月間某日至110年12月14日遭查獲日止 新竹縣○○鄉○○路00號 每次性交易價格1,300 元，小姐每次僅可分得700元，其餘款項由丙○○分得，己○○則領取每日薪資1,000元。 16 丙○○ 己○○ LISNAWATI（印尼籍） （娜娜） 110年11月間某日至110年12月14日遭查獲日止 新竹縣○○鄉○○路00號 每次性交易價格1,300 元，小姐每次僅可分得600元，其餘款項由丙○○分得，己○○則領取每日薪資1,000元。 

附表二：
編號 搜索對象 搜索時間 搜索地點 搜索查扣物品 1 乙○○ 110年4月26日晚間6時10分許 新竹縣○○鄉○○路0巷00號3樓之1 河馬衛生套1盒（118個）、勁小子保險套1盒（78個）、森蹟潤滑劑2條、KY潤滑劑1個、RIA保險套38個、保險套1袋、手機2支。 A女包包1個（內有135元現金、口紅4支、眼影盒3盒、保險套6個、NIVEA爽身香體露1個、梳子1個、髮夾1個、BB粉底霜1個隱形眼鏡盒1個、救克明消炎粉1個、鑰匙含磁扣1支、水蠻牛指甲剪1個、粉撲1個、估價單1張、粉刷1個、糖果3個、藥丸18顆） B女黑色包包1個（內有RIA保險套12個、亮妍發泡錠2個、KY潤滑劑1個、REXONA爽身香體露1個、PUCELLE香水1個） 2 辛○○ 110年4月26日晚間6時許 新竹縣○○鄉○○路00號 手機1支、帳冊1本。 3 TRIYA SAFITRI 110年4月26日晚間7時15分許 新竹縣○○鄉○○路00號 現金1,600元。 4 丁○○ 110年4月26日晚間5時50分許 新竹縣○○鄉○○路○段000號 手機1支（手機殼內藏美金20元紙鈔1張）、現金7萬8,000元、3萬445元、棕色包1個、綠白條紋包1個、保險套11個（綠白條紋包內）、KY潤滑劑2個（綠白條紋包內）、保險套5個（棕色內）、KY潤滑劑1個（棕色包內）、鑰匙1支。 5 甲○○○ 110年4月27日晚間下午1時40分許 新竹縣○○鄉○○路○段000號 手機2支。 6 戊○○ 110年4月26日晚間5時57分許 新竹縣○○鄉○○路00號 手機1支。 7 丙○○ 110年12月14日上午10時40分許 新竹縣○○鄉○○路00號 手機7支。 8 丙○○  110年12月14日上午10時40分許 新竹縣○○鄉○○路00號 手機4支。